【裁判字號】    94,訴,1605
【裁判日期】    951107
【裁判案由】    違反毒品危害防制條例
【裁判全文】
臺灣臺南地方法院刑事判決              94年度訴字第1605號
    公  訴  人  臺灣臺南地方法院檢察署檢察官
    被      告  丁○○
    選任辯護人  賴鴻鳴律師
                黃俊達律師
                莊信泰律師
上列被告因違反毒品危害防制條例案件，經檢察官提起公訴（94
年度偵字第1號），本院判決如下：
    主  文
丁○○連續販賣第一級毒品，累犯，處有期徒刑拾年。扣案如
附表二編號1 所示之海洛因陸拾肆包均沒收銷燬之，扣案如附表
二編號3 、4 所示之物均沒收。如附表二編號5 所示販賣海洛因
所得財物新臺幣肆萬柒仟伍佰元沒收，其中萬捌仟伍佰元如全
部或一部不能沒收時，以其財產抵償之；又連續轉讓第一級毒品
，累犯，處有期徒刑貳年。扣案如附表二編號1 所示之海洛因陸
拾肆包，均沒收銷燬之，扣案如附表二編號3 、4 所示之物均沒
收；又連續轉讓第二級毒品，累犯，處有期徒刑壹年，扣案如附
表二編號2 所示之安非他命壹包沒收銷燬之，扣案如附表二編號
3 、4 所示之物均沒收。應執行有期徒刑拾伍年捌月，扣案如附
表二編號1 所示之海洛因陸拾肆包、附表二編號2 所示之安非他
命壹包，均沒收銷燬之，扣案如附表二所示編號3 、4 之物均沒
收，如附表二編號5 所示販賣海洛因所得財物新臺幣肆萬柒仟伍
佰元沒收，其中萬捌仟伍佰元如全部或一部不能沒收時，以其
財產抵償之。
    事  實
一、丁○○前因違反肅清煙毒條例等案件，經法院判處有期徒刑
    3 年5 月確定，於民國（下同）90年3 月7 日因縮短刑期假
    釋出監，於91年2 月11日假釋期滿，未經撤銷，視為執行完
    畢。
二、丁○○基於意圖營利之概括犯意，以自己持用0000000000號
    行動電話為聯絡工具或經由朋友介紹等方式，連續販賣第一
    級毒品海洛因予丙○○、乙○○、甲○○等人（詳細販賣時
    間、地點、方法，均詳如附表一所載）。
三、丁○○基於轉讓第一級毒品之概括犯意，自94年6 月初某日
    起至94年8 月21日晚間10時許，連續在臺南縣六甲鄉、臺南
    縣市境內之高速公路附近或臺南縣烏山頭統一便利商店前（
    94 年8月21日），無償轉讓第一級毒品海洛因予丙○○15次
    ；復基於轉讓第二級毒品之概括犯意，自94年6 月初某日起
    至94年8 月20日止，連續在臺南縣六甲鄉、臺南縣境內之高
    速公路附近，無償轉讓第二級毒品安非他命予丙○○施用約
    3 、4 次。
四、而警方於94年8 月22日中午12時40分許，在臺南縣官田鄉○○○○○道北上高架橋下查獲丁○○與丙○○行跡可疑，扣
    得丁○○所有之附表二編號1 至4 所示之物及現金新臺幣（
    下同）9000元。且乙○○於94年8 月22日晚間以其所有之00
    －00000000號手機及其男友甲○○所有之0000000000號手機
    ，撥打被告所有0000000000號手機，表示欲購買3000元海洛
    因，經查獲被告之員警宋文達接聽後，與之約定於同日晚間
    9 時許，在臺南縣六甲鄉六甲郵局前交易，嗣乙○○與甲○○到達上開約定地點時，即遭埋伏之員警當場查獲，因而查
    知上開販賣情節。
五、案經臺南縣警察局玉井分局及臺南市警察局第一分局報請臺
    灣臺南地方法院檢察署檢察官偵查起訴。
    理  由
壹、程序部分（關於供述證據之證據能力）：
  一、證人乙○○、甲○○、丙○○於警詢之供述，屬被告以外
      之人審判外之言詞陳述，被告丁○○否認證人乙○○、甲○○供述之證據能力，公訴人否認丙○○供述之證據能力
      ，而證人乙○○、甲○○、丙○○於本院審理時以證人身
      分接受交互詰問後，認其等於警詢中之供述亦無「具有較
      可信之特別情況」，依刑事訴訟法第159 條第1 項、第
      159 條之3 之規範意旨，應認證人乙○○、甲○○、丙○○警詢中之陳述無證據能力。
貳、實體部分：
  一、事實認定
      訊據被告丁○○固坦承自94年8 月15日起至遭查獲前轉讓
      第一級毒品海洛因及第二級毒品安非他命予證人丙○○之
      犯行，以及與證人乙○○和甲○○相識之情，惟矢口否認
      販賣毒品，以及於94年6 月間至94年8 月15日前有轉讓毒
      品予證人丙○○之情事，辯稱：伊在被查獲前1 周才認識
      證人丙○○，證人丙○○是94年8 月15日才跟伊要毒品，
      當日證人丙○○是第一次來找伊云云。然查：
    （一）轉讓毒品部分：
        1.證人丙○○於偵訊中及本院審理時始終結證稱被告係
          自94年6 月初開始轉讓海洛因及安非他命供其吸食，
          次數約10幾次，嗣於本院更結證稱：伊於94年5 、6
          月間開始施用毒品，經由一位朋友「黃正欽」（諧音
          ）介紹，帶伊在臺南縣六甲鄉○○街附近第1 次跟被
          告見面買毒品，之後，伊就開始有與被告聯絡。伊向
          被告要安非他命不到10次，地點在臺南縣市○○○○
          路附近，最後1 次應該是94年8 月20日。伊大多是在
          高速公路或臺南縣六甲鄉向被告要海洛因，他給伊一
          點點，放在針筒裡面，大約是3 、4 ＣＣ，不到500
          元，最後一次是在查獲前一天晚上即94年8月21晚上
          10 點多，在烏山頭統一便利商店，先用電話聯絡，
          他拿1小包，用夾鏈袋裝好給伊，不到500元的量，前
          後總共轉讓海洛因15次等語（見偵查卷第25頁、本院
          卷第112至123頁）。
        2.被告確有轉讓第一級毒品海洛因及第二級毒品安非他
          命予證人丙○○之情，為被告與證人丙○○一致供認
          之事實，而毒品價格昂貴，取得不易，並有遭查緝而
          被刑事追訴處罰的高度風險，被告竟願意轉讓予證人
          丙○○，顯見其與證人丙○○之情誼甚佳，是證人洪
          宗廷應無誣陷被告之理。證人丙○○上開證言應堪採
          信。
        3.據證人丙○○於偵查中所稱，可知被告轉讓毒品海洛
          因及安非他命之次數約10幾次，而其於本院審理中明
          確表示被告共轉讓其海洛因15次，安非他命不到10次
          ，依此推算，其轉讓安非他命予證人丙○○約3 、4
          次。
        4.被告雖辯稱其與證人丙○○在94年8 月15日才認識，
          其自當日起才轉讓毒品海洛因給證人丙○○，然據卷
          附被告所有0000000000號手機與證人丙○○所有0000
          －000000號手機之通聯紀錄顯示，此2 支手機自94年
          8 月3 日起即有通話紀錄（見通聯紀錄卷），是被告
          所辯即與通聯紀錄不相符；況毒品價格昂貴，對於初
          次見面之人即以毒品相贈，實有違常情，是被告所辯
          2 人相識期間僅1 周即不足採信。又由證人丙○○所
          稱，其係經朋友引見而認識被告，並向其購買毒品，
          可知證人丙○○與被告並非每次交易毒品前，均先以
          手機聯絡，故雖被告與證人丙○○之手機在94年6 、
          7 月間無通話紀錄，亦不可據此反推認被告於該期間
          必定無轉讓毒品之情事，附此敘明。
        5.綜上，被告自94年6 月初某日起至94年8 月21日晚間
          10時許，在臺南縣六甲鄉、臺南縣市境內之高速公路
          附近或臺南縣烏山頭統一便利商店前，無償轉讓第一
          級毒品海洛因予丙○○15次，且自94年6 月初某日起
          至94年8 月20日止，在臺南縣六甲鄉、臺南縣市境內
          之高速公路附近，無償轉讓第二級毒品安非他命予洪
          宗廷施用約3 、4 次之事實，足堪認定。
    （二）販賣毒品部分：
        1.販賣予證人乙○○與甲○○部分：
        證人乙○○於偵訊中結證稱：伊與甲○○是同居人關
          係，伊和甲○○都有向被告買毒品海洛因，主要都是
          伊向被告買，甲○○買的次數比較少，有時會用呂政
          佑的手機向被告聯絡購買海洛因事宜，地點都在臺南
          縣官田鄉與六甲鄉一帶。伊自94年7 月起向被告買海
          洛因，每次購買3000元至6000元不等，約買10幾次。
          伊在員警94年8 月22日查獲當天，是打電話給被告，
          準備向被告購買3000元海洛因，買來要給伊與甲○○
          一起施用等語（見偵查卷第98至100 頁）。而證人林
          美蓮與甲○○所有上開手機，確有與被告密切通聯之
          記錄，此觀諸本院通聯紀錄卷所附之通聯紀錄自明。
        證人乙○○係於被告在94年8 月22日遭查獲後，以其
          所有之0000000000號手機及證人甲○○所有之000000
          -0000 號手機，撥打被告所有0000000000號手機，欲
          向被告購買3000元海洛因，經查獲被告之員警宋文達
          接聽後，與證人乙○○約定於同日晚間9 時許，在臺
          南縣六甲鄉六甲郵局前交易，嗣證人乙○○與甲○○
          到達上開約定地點時，即遭埋伏之員警當場查獲2 人
          ，並帶回派出所製作筆錄等情，業據證人乙○○與宋
          文達於偵查中結證無訛（見偵查卷第98至98之1 頁）
          。毒品價格高昂，買賣毒品者，莫不錙銖必較，此觀
          諸實務上，常可見販賣者以電子秤量秤毒品之重量後
          分裝販售，即可印證。故買賣毒品雙方對於交易之毒
          品數量及價格均甚為重視。而依證人乙○○撥打被告
          電話，直接要求購買3000元之毒品，並無議價或約談
          交易數量之情形以觀，足認證人乙○○與被告應非初
          次買賣毒品。
        員警於94年8 月22日查獲被告時，扣得之64包毒品海
          洛因（海洛因之鑑定結果詳後述）與48個夾鏈帶，此
          有卷附臺南縣警察局麻豆分局扣押物品目錄表可證。
          衡情，上開毒品顯非供自己施用而攜行外出之數量，
          且若毒品僅供自己吸食，應無分裝之必要，然觀諸上
          開扣押物品目錄表可知，上開64包毒品中，有56 包
          之重量均為相等（毛重均0.225 公克，見警卷第15
          頁），此與毒品交易市場，販賣毒品者，多將毒品分
          裝販售之情形相同。
        綜合上開各節可知，證人乙○○係於向被告購買毒品
          海洛因時為警查獲，而其上開證言與手機通聯紀錄呈
          現之通話情況相符，又被告遭查獲時其所有遭扣案之
          毒品海洛因之數量與分裝方式，復與一般販賣毒品者
          之包裝習慣相同，據此堪認證人乙○○上開證詞為真
          實可信。
        據證人乙○○所陳，其與證人甲○○共同向被告購買
          毒品海洛因之次數為10幾次，則依最有利被告之原則
          認定被告自94年6 月初起至95年8 月22日前，共販售
          證人乙○○第一級毒品海洛因10次，每次3000元，據
          此推算，被告販賣毒品予證人乙○○與甲○○所得共
          3 萬元。至於8 月22日當天，乃承辦員警宋文達接聽
          被告手機與證人乙○○聯絡購買毒品事宜，被告於當
          時已遭查獲，並無販賣毒品之行為，自與販賣之要件
          不符，併予敘明。
        證人甲○○於偵、審中結證稱被告係無償轉讓海洛因
          供其施用，或與其合買一起施用，並未販賣毒品予其
          施用云云，然證人甲○○所述，與前述員警查獲證人
          乙○○與甲○○之情節有違，復與證人乙○○證述情
          節不相符合，參以證人甲○○與被告為相識5 年之朋
          友關係一節，亦據證人甲○○及乙○○一致證述在卷
          ，則證人甲○○所言，難免迴護被告，要無足取，尚
          難依其證言據為有利被告認定之依據。
        2.販賣予證人丙○○部分
        證人丙○○於偵訊中即結證稱其自94年6 月初起即向
          被告購買海洛因，每包500 元，約買10幾次，都在六
          甲鄉○○路邊等語（見偵查卷第26頁）；嗣於本院審
          理時結證稱：約在94年5 、6 月間，伊朋友帶伊在臺
          南縣六甲鄉○○街附近第1 次跟被告見面買毒品。被
          告都把毒品分裝成1 包1 包的，伊打被告的行動電話
          與被告聯絡，被告的電話後面是053 ，伊當時的電話
          是0000000000。自94年5 、6 月到8 月22日被抓前，
          伊向被告買了好幾10次毒品海洛因，有時在官田鄉南
          二高交流道北上高架橋下，有時在路邊，大部分都在
          臺南縣六甲鄉，最後一次是94年8 月20日，在六甲鄉
          南二高交流道北上高架橋下向被告買500 元海洛因。
          伊向被告買海洛因至少30次，伊自94年6 月開始施用
          ，幾乎每天吸1 次，500 元只能用1 次，1000元用2
          次，500 元買較多，約25次，1000元5 次。伊在偵查
          中沒有詳細算，現在是依照伊自7 月開始施用的頻率
          來計算的比較準等語（見本院卷第112 、113 頁、第
          122 頁）。
        證人丙○○所有上開手機，確有與被告密切通聯之記
          錄（見本院通聯紀錄卷所附之通聯紀錄），是證人洪
          宗廷上開證言，有手機通聯紀錄可證，參以被告遭查
          獲時，其所有遭扣案之毒品海洛因之分裝方式，復與
          一般販賣毒品者之包裝習慣相同，且與證人丙○○所
          證：「分裝成1 包1 包的」情形吻合，以及證人洪宗
          廷與被告之情誼甚佳，證人丙○○應無誣陷被告之理
          等情（均見前述），本院認證人丙○○上開證言應堪
          採信。
        證人丙○○於偵訊及本院審理時，關於被告販賣毒品
          次數之陳述，雖稍有差異，然其供稱被告確有販賣毒
          品之情，則無二致，而依證人丙○○所述，其與被告
          交易毒品之期間長達數月，則其就毒品交易次數之計
          算，未能精確，亦符合常理，非可僅因其證詞有此部
          分之差異，即否定其證詞之可信度。又證人丙○○於
          本院審理中所陳述之交易次數，乃係依其自己施用毒
          品之頻率及習慣來計算，應較接近事實上之交易次數
          ，據此，則被告販賣毒品予丙○○共30次，其中價格
          500 元的25次，1000元的5 次，販賣毒品所得共1 萬
          7 千5 百元，可以認定。
        3.綜上各情相互參照，被告雖否認有販賣第一級毒品以
          及於94年6 月起至94年8 月15日前轉讓第一級、第二
          級毒品之犯行，惟其於販賣第一級毒品海洛因，及自
          94年6 月起轉讓第一、二級毒品之犯行，業經證人洪
          宗廷、乙○○於偵、審中證述明確，復有通聯紀錄可
          資為憑，並有附表二所示之扣案物品可資佐證，且被
          告前開抗辯均不可採，亦如前述，因認本件事證已臻
          明確，被告販賣第一級毒品海洛因、轉讓第一級毒品
          海洛因及第二級毒品安非他命之犯行，合計販賣毒品
          所得共4 萬7 千5 百元之事實堪以認定。
、論罪科刑
一、按行為後法律有變更者，適用行為時之法律。但行為後之法
    律有利於行為人者，適用最有利於行為人之法律。修正後刑
    法第2 條第1 項定有明文。查本件被告丁○○行為後，刑法
    總則編於94年2 月2 日大幅修正公布後，於95年7 月1 日正
    式施行，而修正後刑法第2 條第1 項之規定乃為與刑法第1
    條罪刑法定主義相互契合，而貫徹法律禁止溯及既往原則，
    係規範行為後法律變更所生新舊法律比較適用之準據法，是
    以刑法第2 條第1 項雖經修正，但因屬適用法律之準據法，
    本身尚無比較新舊法之問題，應一律適用裁判時之修正施行
    後刑法第2 條之規定以決定適用之刑罰法律。又參以本次刑
    法總則編修正之比較新舊法，應就罪刑有關之連續犯、累犯
    加重、沒收等一切情形，綜其罪刑之結果而為比較（最高法
    院95年刑事庭第8 次會議決議可資參照），先予敘明：
  1.被告行為時，刑法第47條第1 項規定「受徒刑之執行完畢，
    或一部之執行而赦免後，五年以內再犯有期徒刑以上之罪者
    ，為累犯，加重本刑至二分之一。」，然被告行為後刑法第
    47條規定「受徒刑之執行完畢，或一部之執行而赦免後，五
    年以內故意再犯有期徒刑以上之罪者，為累犯，加重本刑至
    二分之一。」，雖累犯規定之修正，並非犯罪構成要件或刑
    罰之變更，但因被告犯行是否需論以累犯，顯已影響行為人
    刑罰加重與否之法律效果，自屬法律有變更，然因被告乃出
    於故意再犯本件有期徒刑以上之罪，不論修正施行前、後之
    法條適用結果均不分軒輊，故依修正後刑法第2 條第1 項之
    規定依修正施行前第47規定論以累犯。
  2.被告行為時，刑法第56條規定「連續數行為而犯同一之罪名
    者，以一罪論。但得加重其刑至二分之一。」，被告行為後
    之刑法業已刪除連續犯之規定，此雖非犯罪構成要件或刑度
    之變更，但因多次犯行是否可依連續犯論以一罪或數罪併罰
    ，顯已影響行為人刑罰之法律效果，自屬法律有變更，應依
    修正施行後刑法第2 條第1 項規定比較新、舊法。而本案依
    照新法刪除連續犯之規定，必須就被告多次販賣第一級毒品
    、多次轉讓第一、二級毒品之犯行分論併罰，顯然不若舊法
    得依連續犯之規定論以一罪較為有利，因此，仍應適用修正
    施行前刑法第56條連續犯之規定較為有利。
  3.被告行為後，刑法第51條規定亦併同修正公布施行，修正前
    刑法第51條第5 款係規定：「宣告多數有期徒刑者，於各刑
    中之最長期以上，各刑合併之刑期以下，定其刑期。但不得
    逾二十年。」修正後刑法第五十一條第五款則規定：「宣告
    多數有期徒刑者，於各刑中之最長期以上，各刑合併之刑期
    以下，定其刑期。但不得逾三十年。」兩相比較結果，修正
    後之規定並非較有利於被告，自應依刑法第2 條第1 項前段
    ，適用修正施行前刑法第51條第5 款規定，定其應執行之刑
    。
  4.查被告行為時，修正施行前刑法第65條第2項規定「無期徒
    刑減輕者，為七年以上有期徒刑」，惟被告行為後同條項業
    已修正為「無期徒刑減輕者，為二十年以下十五年以上有期
    徒刑」，參酌其修正理由為無期徒刑之減輕效果，死刑及有
    期徒刑之減輕效果，具有合理之差異為當，易言之，無期徒
    刑減輕為有期徒刑之下限，不應低於有期徒刑減輕之上限，
    而有此修正，此部分乃刑罰實質內容之變更，影響行為人刑
    罰結果，自屬法律有變更，而有比較新舊法之必要，茲因修
    正施行後刑法第65條第2項關於無期徒刑減輕刑度範圍業已
    提高，因此，依刑法第2條第1項之規定，應適用修正施行前
    刑法第65條第2項之規定對被告較為有利。
  5.至被告行為後，修正施行後刑法第57條、第59條規定之文字
    固有所變動，然此為法院就刑之裁量及酌減審認標準見解之
    明文化，非屬法律之變更（最高法院95年度第8 次刑事庭會
    議決議參照），自無刑法第2 條第1 項規定之適用，是以，
    應適用修正施行後刑法第57條、第59條之規定。
  6.按刑法第38條第1 項第3 款雖於94年2 月2 日刑法修正時，
    另增列因犯罪所生之物得沒收之規定，然核與本件憑以沒收
    之刑法第38條第1 項第2 款無關，不生新舊法比較問題，併
    予敘明。
二、按海洛因、安非他命屬毒品危害防制條例第2 條第2 項第1
    款、第2 款所列之第1 級、第2 級毒品，是核被告丁○○所
    為，係犯毒品危害防制條例第4 條第1 項販賣第一級毒品罪
    、第8 條第1 項轉讓第一級毒品罪、第8 條第2 項之轉讓第
    二級毒品罪。其於販賣、轉讓前後持有海洛因、安非他命之
    低度行為，為其販賣、轉讓之高度行為所吸收，不另論罪。
    而被告先後多次販賣第一級毒品海洛因、轉讓第一級毒品海
    洛因及第二級毒品安非他命之犯行，時間緊接，犯罪構成要
    件相同，顯係基於概括之犯意反覆為之，為連續犯，應依修
    正施行前刑法第56條之規定以一罪論，除販賣第一級毒品之
    主刑為死刑、無期徒刑不得加重外，餘均加重其刑。又被告
    所犯上述3 罪間，犯意各別、罪質各異，行為互殊，犯罪構
    成要件不同，應分論併罰。再者，被告有犯罪事實欄所載之
    前科，此有臺灣高等法院被告前案紀錄表及臺灣臺南地方法
    院檢察署刑案資料查註紀錄表各1 件在卷可稽，其受有期徒
    刑執行完畢後5 年內再犯本件有期徒刑以上之罪，為累犯，
    均依法應加重其刑，併依刑法第70條之規定，遞加重其刑。
    惟因販賣第一級毒品罪之法定刑為死刑、無期徒刑，依刑法
    第64條第1 項、第65條第1 項之規定，均不得加重，僅得就
    罰金刑部分加重其刑。
三、又查被告本身有施用毒品之習性，業經其供述在卷（見警卷
    第4 頁、聲羈卷第14頁），且其因施用第一、二級毒品海洛
    因，經本院以95年度毒聲字第50號裁定送觀察、勒戒之情，
    並有本院上開裁定在卷可憑（見本院卷第84頁），其為圖供
    給自己施用毒品無虞，或與其他吸食者互通有無而轉讓毒品
    ，而為上述販賣毒品，次數及金額均不大，犯行尚非十分重
    大，與坊間中盤、大盤販毒者有別。然而，販賣第一級毒品
    罪之法定最低本刑為死刑或無期徒刑，即使對被告處以最低
    之刑後，仍感過重，其原因乃在於其等右述犯罪情狀相較於
    法定最低刑度，仍有法重情輕之情形，值堪憫恕，爰就其販
    賣第一級毒品之部分依修正後刑法第59條規定酌減其刑，並
    依刑法第71條第1、2項先加後減（主刑中為死刑、無期徒刑
    部分，因不得加重，僅予減輕）。
四、又按持有第一級毒品達淨重5 公克以上者，第二級毒品10公
    克以上者，均應加重其刑至2 分之1 ，毒品危害防制條例第
    11條第4項及行政院93年1月7日訂定之「轉讓持有毒品加重
    其刑之數量標準」第2條第1項第1、2款分別定有明文。此加
    重其刑之條文規定，就轉讓毒品犯行而言，係指所轉讓之第
    一級毒品海洛因數量達5公克以上，第二級毒品安非他命數
    量達10公克以上，而非指持有毒品之數量，應無疑義。本件
    被告所持有之第一級毒品海洛因64包共計淨重24.7 公克，
    超過10公克之情（安非他命1包含袋重0.41公克，未超過10
    公克），固有鑑定通知書在卷可按，然被告丁○○有施用毒
    品習慣，已如前述，是扣案之上開毒品，僅能證明被告持有
    之毒品數量，尚不足以證明被告在附表二所示期間供給證人
    丙○○施用之數量超過上述標準。此外，公訴人又未提出其
    他事證足資證明轉讓數量，故本件被告不依此條規定加重其
    刑，併此敘明。被告於附表一編號1所示時間販賣海洛因予
    證人丙○○共30次，起訴書記載為10幾次，尚有未洽，併此
    敘明。
五、爰審酌被告有犯罪事實欄所載之前科，素行不佳，且矢口否
    認販賣第一級毒品罪行，犯後態度非佳，且其為謀求私利，
    從事販賣及轉讓毒品，令買受或受讓毒品者沉迷於毒癮，無
    法自拔外，輕則戕害個人身心，重則因缺錢買毒而引發各式
    犯罪，實為多種犯罪之源頭，對國家、社會、個人之傷害可
    謂至深且鉅，有鑑於毒品販售常有暴利可圖，故非予嚴懲，
    不足以遏止此類非行，惟審酌依目前證據調查結果顯示被告
    販賣數量、次數、所得款項非鉅，犯後坦認部分轉讓第一、
    二級毒品犯行，暨其生活狀況、智識程度、犯罪手段等一切
    情況，認公訴人具體求處無期徒刑核屬過重，爰分別量處如
    主文所示之刑，並依修正施行前刑法第51條第1 項第5 款定
    應執行之刑。
肆、沒收部分
  （一）應沒收之物
      1.被告販賣第一級毒品海洛因予證人丙○○、乙○○及甲○○，得款計47500 元，應依毒品危害防制條例第19條
        第1 項之規定沒收之，如全部或一部不能沒收時，以其
        財產抵償之（其中90000 元業已扣案，並無諭知抵償之
        必要）。
      2.扣案之海洛因64小包，其中56包（合計淨重2.92公克，
        空包裝重17.35 公克，純質淨重0.42公克）；1 包（合
        計淨重15.27 公克，空包裝重0.84公克，純質淨重5.66
        公克）；1 包（淨重0.78公完，空包裝重0.82公克）；
        6 包（淨重5.73公克，空包裝重1.93公克，純質淨重
        2.10公克），均含第1 級第6 項毒品海洛因成分（見法
        務部調查取調科壹字第200005925 號、000000000 、
        000000000 號鑑定通知書，見本院卷第34至36項），為
        被告供自己吸食或轉讓、販賣毒品所用之毒品，應依毒
        品危害防制條第18條第1 項前段之規定沒收銷燬之。
      3.扣案之安非他命1 小包（含袋重0.41公克，見臺南縣警
        察局麻豆分局查獲涉嫌毒品危害防制條例毒品初步檢驗
        報告單1 張，警卷第17頁），係第二級毒品，為違禁物
        ，應依毒品危害防制條例第18條第1 項前段規定宣告沒
        收銷燬之。
      4.證人丙○○、乙○○均證稱其等係撥打被告所有扣案之
        行動電話（號碼0000000000號）聯絡，被告亦自承扣案
        手機門號為其所有及使用，是該門號之手機，乃其所有
        供販賣及轉讓毒品使用之物無訛，應依毒品危害防制條
        例第19條第1 項沒收；又夾鏈袋48個係被告預備供販賣
        或轉讓第一級毒品所用之物（被告於本院訊問時供承係
        其所有之物，見本院卷第50頁），應依刑法第38條第1
        項第2 款之規定，宣告沒收。
   （二）不沒收之物
      1.扣案煙草1 小包（淨重0.2 公完，空包裝重0.72公克）
        含第二級第24項毒品大麻成分（見法務部調查局鑑定通
        知書調科壹字第200005928 號鑑定通知書，本院卷第37
        頁）雖屬違禁物，然與被告所犯本案之罪無涉，應由檢
        察官另行處理。
      2.扣案之玻璃球2 支、注射針筒7 支、殘渣袋3 個、分裝
        塑膠管1 支、塑膠管3 支，雖經被告供承為其所有之物
        ，然並無任何證據可證係供被告犯本案之罪所用，與被
        告所犯本案之罪無涉，應由檢察官另行處理。
據上論斷，應依刑事訴訟法第299 條第1 項前段，毒品危害防制
條例第4 條第1 項、第8 條第1 項、第2 項、第19條第1 項前段
，刑法第11條前段、第2 條第1 項前段、第59條，修正施行前刑
法第56條、第47條，刑法第38條第1 項第2 款，修正施行前刑法
第51條第5 款，判決如主文。
本案經檢察官戊○○到庭執行職務。
中    華    民    國    95    年    11    月    7     日
                      刑事第七庭  審判長法  官   蔡奇秀
                                        法  官   林欣玲
                                        法  官   莊玉熙
以上正本證明與原本無異。
如不服本判決，應於判決送達後10日內，向本院提出上訴狀。
中    華    民    國    95    年    11    月    7     日
                                      書記官  吳美瑤
附表一：
┌───┬────────┬──────┬──────┬───┬─────────┐
│編號  │販賣時間        │販賣之毒品  │販賣地點    │買受人│      方法        │
├───┼────────┼──────┼──────┼───┼─────────┤
│1     │94年6月某日起至 │第一級毒品海│臺南縣六甲鄉│丙○○│朋友介紹見面，或被│
│      │同年8 月22日前（│洛因，每包  │境內、臺南縣│      │告以其持用之      │
│      │起訴書誤繕為8 月│500 元，共25│六甲鄉○○街│      │0000000000號手機與│
│      │22日止）        │次、每包1000│附近、臺南縣│      │證人丙○○持用之  │
│      │                │元，共5次。 │官田鄉南二高│      │0000000000號手機聯│
│      │                │（合計販賣所│北上高架橋下│      │繫後，前往約定地點│
│      │                │得17500元） │、臺南縣市路│      │交易。            │
│      │                │            │邊。        │      │                  │
├───┼────────┼──────┼──────┼───┼─────────┤
│2     │94年7月某日起至 │第一級毒品海│臺南縣六甲鄉│乙○○│由證人乙○○以其所│
│      │同年8 月22日前  │洛因，每次  │            │甲○○│有之0000000000號手│
│      │（起訴書誤繕為8 │3000元，共約│            │（同居│機及證人甲○○所有│
│      │月22日止）      │買10次。（合│            │人關係│之0000000000號手機│
│      │                │計販賣所得  │            │）    │撥打被告持用之    │
│      │                │30000 元）  │            │      │0000000000號手機聯│
│      │                │            │            │      │繫，或以其他方法聯│
│      │                │            │            │      │絡見面交易。證人林│
│      │                │            │            │      │美蓮與甲○○合買。│
├───┴────────┴──────┴──────┴───┴─────────┤
│被告販毒所得共計4萬7千5百元                                                     │
└────────────────────────────────────────┘
附表二：
 ┌───┬───────┬──────────┐
 │編 號 │品         名 │數      量          │
 ├───┼───────┼──────────┤
 │1     │海洛因        │64包【其中56包合計淨│
 │      │              │重2.92公克，空包裝重│
 │      │              │17.3公克，純質淨重0.│
 │      │              │42公克；其中1 包合計│
 │      │              │淨重15.27 公克，空包│
 │      │              │裝重0.84公克，純質淨│
 │      │              │重5. 66 公克；其中1 │
 │      │              │包淨重0. 78 公完，空│
 │      │              │包裝重0.82公克；其中│
 │      │              │6 包淨重5.73公克，空│
 │      │              │包裝重1.93公克，純質│
 │      │              │淨重2.10公克，均含第│
 │      │              │一級第六項毒品海洛因│
 │      │              │成分】              │
 ├───┼───────┼──────────┤
 │2     │安非他命      │1 包（含袋重0.41公克│
 │      │              │）                  │
 ├───┼───────┼──────────┤
 │3     │手機（含SIM 卡│1 支（門號：        │
 │      │）            │0000000000號）      │
 ├───┼───────┼──────────┤
 │4     │夾鏈袋        │48個                │
 ├───┼───────┼──────────┤
 │5     │販賣毒品所得  │47500元（含扣案現金 │
 │      │              │9000元 ）           │
 └───┴───────┴──────────┘
附錄本案論罪科刑法條全文：
毒品危害防制條例第4條第1項：
製造、運輸、販賣第一級毒品者，處死刑或無期徒刑；處無期徒
刑者，得併科新臺幣一千萬元以下罰金。
毒品危害防制條例第8條第1項、第2項：
轉讓第一級毒品者，處一年以上七年以下有期徒刑，得併科新臺
幣一百萬元以下罰金。
轉讓第二級毒品者，處六月以上五年以下有期徒刑，得併科新臺
幣七十萬元以下罰金。


司法院資訊處製作；財團法人民間司法改革基金會備份。
